# 股改有关公积金和利润分配的问题

提问人：gx147 时间：2010-07-03 11:06:08
一、公司近三年未提取公积金，未进行利润分配。 二、目前拟进行利润分配，分配额远小于未分配利润总额 三、历年报表均经过审计，现在准备计提公积金后再进行分配 咨询问题：分配前计提公积金后，是否必须经过审计（确认公积金及未分配利润），然后才可以进行利润分配的程序？ 个人意见是无须经过再次审计，因为 1 、计提公积金按规定是利润分配的构成部分，不是利润分配的前置程序 2 、即将进行的利润分配也是在计得和补提公积金后进行，而且远小于未分配利润数额（分配完成后未分配利润仍有较大余额）。 但是现在有律师的意见是要先行进行审计，比较困惑！
[ 本帖最后由 gx147 于 2010-7-3 11:09 编辑 ]

回答人：chenyiwei
回复 楼主 gx147 的帖子没有明确的规定。基本上赞同你的看法。以前年度经审计的报表应当具有效力。